臺灣新北地方法院民事裁定
111年度消債救字第18號
聲  請  人  吳佳和  
代  理  人  黃慧敏律師（法扶律師）
上列當事人因消費者債務清理事件聲請暫免繳納費用，本院裁定
如下：
    主  文
聲請駁回。
    理  由
一、按債務人聲請清算而無資力支出消費者債務清理條例（下稱
    消債條例）第6條之費用者，得聲請法院以裁定准予暫免繳
    納；無資力支出費用之事由，應釋明之；關於更生或清算之
    程序，除本條例別有規定外，準用民事訴訟法之規定，消債
    條例第7條第1項、第2項、第15條分別定有明文。次按經分
    會准許法律扶助之無資力者，其於訴訟或非訟程序中，向法
    院聲請訴訟救助時，除顯無理由者外，應准予訴訟救助，不
    受民事訴訟法第108條規定之限制，雖為法律扶助法第63條
    所明定，惟得依消債條例清理債務之債務人，於申請法律扶
    助時，無須審查其資力，亦為法律扶助法第13條第2項第3款
    規定在案，是債務人固申請法律扶助獲准，尚無法釋明其無
    資力支出費用之事由，法院仍應就債務人之資力審酌是否准
    予訴訟救助。
二、本件聲請意旨略以：聲請人因留職停薪逾1年，有生活費及
    扶養費之壓力，無多餘資力支出本件清算之聲請費用及郵務
    費用，又聲請人本件聲請清算程序業經財團法人法律扶助基
    金會台北分會審查准予全部扶助，雖本件非屬法律扶助法第
    63條經審查資力之案件，惟仍請鈞院准予聲請人訴訟救助之
    聲請等語。
三、經查，聲請人向本院聲請清算，現由本院以110年度消債清
    字第262號清算事件受理在案，此經本院依職權調取該案卷
    宗核閱無訛。又聲請人主張其無資力支出本件聲請費及郵務
    送達費等語，雖據其提出財團法人法律扶助基金會專用委任
    狀、財產及收入狀況說明書等件附於本院110年度消債清字
    第262號卷內可稽，然依上開說明，縱聲請人曾向法律扶助
    基金會台北分會申請法律扶助獲准，尚不足以釋明其確有無
    資力支出費用之事由存在。另查聲請人曾於110年12月2日對
    本案清算事件聲請訴訟救助，惟該次聲請時勞保及就保資料
    即顯示為退保之狀態，並經本院認聲請人每月仍有相當之餘
    額可資運用而裁定駁回其聲請，此經本院依職權調取110年
    度消債救字第22號卷宗核閱無訛，今聲請人欲再次聲請訴訟
    救助，然查，聲請人之本次聲請理由與前次聲請救助時大致
    相同，且勞保皆為退保之狀態，聲請人並未釋明不同之處，
    亦未提出相關資料，如最近之財產及收入狀況說明書、留職
    停薪相關資料等。是以，依聲請人上開所提出之資料，尚不
    足以釋明其確有無資力支出費用之事由存在。從而，聲請人
    聲請暫免繳納本件聲請清算之聲請費及郵務送達費用，於法
    尚有未合，應予駁回。
中　　華　　民　　國　　111 　年　　10　　月　　 6　　日
                  民事第一庭  法  官  毛崑山
上為正本係照原本作成。
如不服本裁定應於裁定送達後10日內向本院提出抗告狀，並應繳
納抗告費新臺幣1,000元。
中　　華　　民　　國　　111 　年　　10　　月　　 6　　日
                              書記官  童淑敏